# **JAKOB FUGLSANG CHRISTENSEN**

21/09 1999 Lundgårdsvej 11b Nordjylland, Hjørring 9800 Email: Jako6631@Elev.TechCollege.dk Tlf: 60 49 34 77



#### Resume

Jeg har en stor interesse og viden indenfor kreativ føring af salg og marketing. Jeg holder mig opdateret på software og arbejdsmåder indenfor området. Gennem min uddannelse har jeg tænkt mig at specialisere mig i bl.a. Grafisk markedsføring og Teamlederskab for grafiske grupper.

#### Eksempler på Opgaver jeg har lavet:

- Banner og profilbilleder, Overlays (Til andre Youtubere/Livestreamere)
- Grafisk udvikling og tryk af musemåtter, krus, folder, plakater, bordkort, visitkort (TECHCOLLEGE AAB)

### **Uddannelse**

2005 - 2015	Hjørring Private Realskole (Folkeskole)
2015 - 2016	Østerhimmerlands ungdomsskole (Efterskole)
2016 – +	IT, Web & Medier (TECHCOLLEGE AALBORG)

### **Erhvervserfaring**

2014 – 2016	Låbende Freelance arbejde (Freelancer.com)
2007 - 2016	Tannishus Tversted (sommerferie) Rengøringsassistent

### IT-kompetencer

Platforme	MAC OS X, Windows 10, Windows 7, Windows XP
Programmer	Microsoft Office, Adobe Photoshop CS6, Adobe Indesign CC,

## **Sprog**

Dansk	Modersmål
Engelsk	Nogenlunde Flydende, mundtligt

### Personlige kvalifikationer

På et arbejdsmarked er jeg god til at tage ansvar og arbejde selvstændigt. Jeg kan godt lide at dykke ned i detaljerne i et arbejde. Hvis nogle på arbejdspladsen har brug for hjælp, kan jeg hurtigt blive den første til støtte. Jeg er en rigtig positiv person, som altid prøver at holde kollegaernes humør højt.